臺灣嘉義地方法院刑事判決　　　　　　　　　　　　　　九十三年度易字第八九號
　　公　訴　人　臺灣嘉義地方法院檢察署檢察官
　　被　　　告　甲○○
右列被告因違反毒品危害防制條例案件，經檢察官提起公訴（九十三年度毒偵字第二
七一號）及移
庭裁定改依簡式審判程序審理，判決如左：
    主  文
甲○○連續施用第二級毒品，累犯，處有期徒刑壹年，扣案之安非他命壹包（毛重零
點零公克）沒收銷燬之，前開毒品外包裝壹個、吸管壹支、玻璃球管壹支、打火機
壹個均沒收。
    事  實
一、甲○○前於民國九十年間因三犯施用毒品案件，經本院裁定送強制戒治，於九十
    一年六月三日停止戒治付保護管束執行期滿，刑案部分經本院以九十年度易字第
    三二四號刑事判決，判處有期徒刑六月確定，於民國九十一年六月十八日易科罰
    金執行完畢，詎其仍不知悔改，復基於施用第二級毒品安非他命之概括犯意，自
    九十三年二月初起，迄同年六月二日晚上八時許止，在其位於嘉義縣水上鄉寬士
    村崎子頭二二之四一號住處，連續以燒烤玻璃球吸食器之方式施用第二級毒品安
    非他命多次。嗣經警先於九十三年二月十二日下午五時三十分許在其位於上址住
    處搜索查獲，扣得甲○○所有供吸食安非他命所用之吸管一支，經警對其採尿送
    驗後，結果呈安非他命陽性反應；後又經警於九十三年四月九日晚上六時許、同
    年五月十日晚上六時五分許及同年六月三日晚上八時三十分許查獲，其中九十三
    年四月九日、同年五月十日經警採尿送驗，均呈安非他命陽性反應；另員警於九
    十三年五月十日晚上六時五十分許、同年六月三日晚上八時三十分許，分別在甲
    ○○位於上址住處扣得其所有供吸食安非他命所用之玻璃球管一支、打火機一個
    及安非他命一包（毛重０點三公克）。
二、案經嘉義市警察局第一分局報請台灣嘉義地方法院檢察署檢察官偵查起訴及該署
    檢察官移送併辦。
    理  由
一、訊據被告甲○○對於右揭犯罪事實坦承不諱，而被告四次經警所採尿液送驗，結
    果均呈安非他命陽性反應，亦有代號與真實姓名對照表四份及嘉義縣、嘉義市衛
    生局煙毒尿液檢驗單計三份附卷可稽。此外，復有被告所有之毒品安非他命一包
    （毛重０點三公克）、施用毒品器具之吸管一支、玻璃球管一支、打火機一個扣
    案可資佐證，堪認被告之自白為真實，足以採信。又被告前於九十年間因三犯施
    用毒品案件，經本院裁定送強制戒治，於九十一年六月三日停止戒治付保護管束
    執行期滿之情，亦有台灣高等法院被告全國前案紀錄表、臺灣嘉義地方法院檢察
    署刑案資料查註紀錄表各一份附卷可參，是本件被告於強制戒治執行完畢後五年
    內再犯本件毒品危害防制條例第十條第二項之罪，事證明確，其犯行洵堪認定。
二、核被告所為，係犯毒品危害防制條例第十條第二項之施用第二級毒品罪。其施用
    第二級毒品前後持有第二級毒品之低度行為，應為施用第二級毒品之高度行為所
    吸收，不另論罪。被告先後多次施用第二級毒品之犯行，時間緊接、所犯又係構
    成要件相同之罪名，顯係基於概括犯意為之，應為連續犯，成立連續施用第二級
    毒品一罪，並應法加重其刑。被告前於九十年間因三犯施用毒品案件，經本院以
    九十年度易字第三二四號刑事判決，判處有期徒刑六月確定，於九十一年六月十
    八日易科罰金執行完畢，有臺灣嘉義地方法院檢察署刑案資料查註紀錄表、臺灣
    高等法院被告全國前案紀錄表各一份在卷可按，其受有期徒刑之執行完畢，五年
    以內再犯本件有期徒刑以上之罪，為累犯，應依刑法第四十七規定，遞加重其刑
    。又公訴人雖僅於起訴書內論及就被告自九十三年二月十二日下午六時四十分經
    警採尿時起回溯九十六小時內之某時點之施用安非他命一次犯行，未論及九十三
    年二月初某日起迄前述時點與前述時點迄九十三年六月二日晚上八時許之多次施
    用安非他命犯行，然檢察官就犯罪事實一部起訴者，其效力及於全部，本件公訴
    人業已於本院審理時敘明被告犯罪時間為九十三年二月初起迄同年六月二日晚上
    八時許止，且前開起訴書漏未論列之被告多次施用第二級毒品安非他命之犯罪事
    實，既與前揭起訴並經論罪之施用第二級毒品犯行間，具有連續犯之裁判上一罪
    關係，已如前述，本院自得併予審理。爰審酌被告前曾因施用毒品案件經觀察勒
    戒，竟無視於毒品對於自身健康之戕害及國家對於杜絕毒品犯罪之禁令，猶施用
    毒品不輟，再為本件犯行，惟念及其吸毒係戕害自己身心之行為，及其犯罪之動
    機、目的、手段、犯罪後坦承犯行等一切情狀，量處如主文所示之刑，以資儆懲
    。另扣案之白色粉末一包（毛重０點三公克），確係第二級毒品安非他命，為被
    告供承在卷，爰依毒品危害防制條例第十八條第一項規定沒收銷燬之；而扣案之
    前開毒品外包裝一個、吸管一支、玻璃球管一支及打火機一個，分係被告所有供
    包裝毒品與施用毒品所用之物，此為被告所自承，爰均依刑法第三十八條第一項
    第二款規定宣告沒收。至於公訴人雖請求對九十三年二月十二日被告為警搜索扣
    得之空瓶六個、塑膠管一條、注射針筒三支宣告沒收，然該三項扣案物並非被告
    施用安非他命所用之物，此業據被告供述在卷，而公訴人亦未提出相關之證明，
    且該些物品依據一般經驗法則判斷，亦非被告以燒烤方式施用安非他命所須使用
    之器具，因此，本院不予宣告沒收，併此說明。
據上論斷，應依刑事訴訟法第二百七十三條之一第一項、第二百九十九條第一項前段
，毒品危害防制條例第十條第二項、第十八條第一項前段，刑法第十一條前段、第五
十六條、第四十七條、第三十八條第一項第二款，判決如主文。
本案經檢察官朱介斌到庭執行職務。
中      華      民      國    九十三    年      七      月    二十九    日
                              臺灣嘉義地方法院刑事第二庭
                                      法  官林  坤  志
右正本證明與原本無異。
如不服本判決，應於判決送達後十日內向本院提出上訴狀( 應附繕本 )。
中      華      民      國    九十三    年      七      月    二十九    日
                                      書記官  黃  意  雯
附錄論罪科刑法條：
毒品危害防制條例第十條第二項
施用第二級毒品者，處三年以下有期徒刑。
